最高法院刑事判決　　　　　　　　一○○年度台非字第二七號
上　訴　人　最高法院檢察署檢察總長
被　　　告　葉順發
上列上訴人因被告詐欺案件，對於台灣基隆地方法院中華民國九
十九年九月二日第一審確定簡易判決（九十九年度基簡字第一一
九七號，聲請簡易處刑案號：台灣基隆地方法院檢察署九十九年
度偵緝字第三一一號），認為違法，提起非常上訴，本院判決如
下：
    主  文
原判決撤銷。
葉順發幫助意圖為自己不法之所有，以詐術使人將本人之物交付
，處拘役伍拾伍日，如易科罰金，以新台幣壹仟元折算壹日。
    理  由
非常上訴理由稱：「一、按判決不適用法則或適用不當者，為違
背法令，刑事訴訟法第三百七十八條定有明文。次按拘役之期間
，為一日以上，六十日未滿，但遇有加重時，得加至一百二十日
，刑法第三十三條第四款亦定有明文。本件原判決以被告葉順發
涉犯幫助詐欺取財罪，依刑法第三十條第一項前段及第三百三十
九條第一項之規定，判處拘役固無不合。惟原判決既未說明有何
加重事由，竟判處被告拘役七十日，揆諸前揭說明，已逾越法定
刑度，顯屬違背法令。二、案經確定，且於被告不利，爰依刑事
訴訟法第四百四十一條、第四百四十三條提起非常上訴，以資糾
正。」等語。
本院按：判決不適用法則或適用不當者，為違背法令，刑事訴訟
法第三百七十八條定有明文。又拘役為一日以上，六十日未滿；
但遇有加重時，得加至一百二十日，刑法第三十三條第四款規定
甚明。本件原判決認定被告葉順發基於幫助詐欺取財之犯意，於
民國九十八年五月間提供以王勝隆名義申請之行動電話門號 SIM
卡予他人行騙，致網路拍賣之買方陳力瑜、布惇銘等人受騙，而
於九十八年六月間交付財物（詳如原判決事實及理由欄所載）等
情，因而依刑法第三百三十九條第一項、第五十五條、第三十條
第一項前段規定論以幫助詐欺取財罪，復依刑法第三十條第二項
規定按正犯之刑減輕，而判處拘役七十日，惟並未認定被告有何
刑罰加重事由，乃竟疏未注意，於主文諭知「葉順發幫助意圖為
自己不法之所有，以詐術使人將本人之物交付，處拘役七十日，
如易科罰金，以新台幣一千元折算一日。」已逾越法定刑度，而
有判決適用法則不當之違背法令。案經確定，且不利於被告，非
常上訴意旨執以指摘，洵有理由。應由本院將原判決撤銷，另改
判如主文第二項所示，以資救濟。
據上論結，應依刑事訴訟法第四百四十七條第一項第一款，刑法
第三百三十九條第一項、第五十五條、第三十條第二項、第四十
一條第一項前段，刑法施行法第一條之一，判決如主文。
中    華    民    國  一○○  年    二    月    十    日
                      最高法院刑事第七庭
                          審判長法官  邵  燕  玲  
                                法官  李  伯  道  
                                法官  孫  增  同  
                                法官  李  嘉  興  
                                法官  呂  丹  玉  
本件正本證明與原本無異
                                      書  記  官  
中    華    民    國  一○○  年    二    月   十五   日
                                                       s

附錄本案論罪科刑法條
刑法第三百三十九條第一項：
意圖為自己或第三人不法之所有，以詐術使人將本人或第三人之
物交付者，處五年以下有期徒刑、拘役或科或併科一千元以下罰
金。